【裁判字號】    89,易,2462
【裁判日期】    890630
【裁判案由】    贓物
【裁判全文】
臺灣高雄地方法院刑事判決                        八十九年度易字第二四六二號
    公  訴  人  臺灣高雄地方法院檢察署檢察官
    被      告  乙○○
右列被告因贓物案件，經檢察官提起公訴（八十九年度偵字第八八六六號），本院判
決如左：
    主  文
乙○○故買贓物，累犯，處有期徒刑肆月。
    事  實
一、乙○○前曾於民國八十七年間，因妨害秩序案件，經台灣台南地方法院判處有期
    徒刑四月，業於八十七年九月一日易科罰金執行完畢。竟猶不知悔改，於八十八
    年四、五月間，在高雄縣大寮鄉○○路旁，明知綽號「阿明」之不詳姓名年籍成
    年男子所求售車牌號碼ＸＢＢ─九０八號重型機車（甲○○所有，於八十八年一
    月四日上午十一時，在高雄縣鳳山市○○路旁失竊）係來路不明之贓物，竟仍以
    新台幣（下同）三千元之賤價予以買受，供己騎用。嗣經其子林家民於同年十一
    月間將該車轉借予不知情之蕭慧菁、吳昀珊騎用，於八十九年四月六日晚間十一
    時五分許，吳昀珊騎乘該車行經高雄縣大寮鄉○○○路十四之一號前，為警查獲
    ，循線查出上情。
二、案經內政部警政署高雄港務警察所移送臺灣高雄地方法院檢察署檢察官偵查起訴
    。
    理  由
一、訊據被告乙○○固承認於右揭時、地向綽號「阿明」之不詳姓名年籍男子買受上
    開機車騎用之事實，惟矢口否認有贓物之認識，辯稱：約於一年前，其在鳳林路
    旁，巧遇綽號「阿明」男子，該男子主動問其是否缺機車使用，伊剛好也缺交通
    工具，就當場以三千元向他購買，成交後該男子說要回去拿證件來辦過戶，然從
    此未見該人再出現，伊才知道是贓車云云。惟查；右揭車牌號碼ＸＢＢ─九０八
    號重型機車，係甲○○所有，於八十八年一月四日上午十一時，在高雄縣鳳山市
    ○○路旁失竊之事實，已據被害人甲○○於警訊指訴甚詳，並有贓物認領收據、
    車輛失竊資料個別查詢報表及車輛竊盜尋獲電腦輸入單各一紙在卷可按，是該機
    車係為贓物無訛。又機車乃甚為普遍之交通工具，駕駛機車須有行車執照，購買
    中古機車更需察看行車執照，以確定車輛來源正當，並向監理單位辦理過戶手續
    ，以保障合法權益，乃社會通知之觀念，被告為成年人，自應有此認識，然被告
    自陳當時並未向「阿明」男子察看行車執照，確認該名男子為機車之車主或車輛
    來源是否正當，已不合常情，且其亦自陳前有向機車行購買過中古機車之經驗，
    當時購買價格約二萬餘元，故其應就中古機車之價位頗有概念，然其竟僅以三千
    元之低價購入上開機車，與被害人指陳該機車之市價約達一萬五千元，相距頗大
    ，又任意在路邊向人購買機車，卻未留下對方可供其聯絡之資料，以避免將來所
    購入之機車產生任何瑕疵時，得以追查等情，均與常情有悖，其謂於購入之初，
    尚不知情該車來源有問題等前揭辯詞，顯係卸責之詞，要無足採，被告於購車當
    時應有贓物之認識，應屬無疑，事證明確，被告故買贓物犯行洵堪認定。
二、核被告所為，係犯刑法第三百四十九條第二項之故買贓物罪。被告前於八十七年
    間，因妨害秩序案件，經台灣台南地方法院判處有期徒刑四月，業於八十七年九
    月一日易科罰金執行完畢之事實，有臺灣高雄地方法院檢察署刑案資料查註記錄
    表一份在卷可稽，其於受有期徒刑之執行完畢後，五年以內再犯本件有期徒刑以
    上之罪，為累犯，應依刑法第四十七條之規定加重其刑。爰審酌被告收購贓車之
    犯行，致使贓物追索困難，且足以助長竊案盛行，間接影響社會治安，犯後又否
    認犯行，未見悔意，本不宜寬貸，惟念其前尚無同類犯罪前科，因一時貪念致觸
    刑章，且所收購之贓車業經失主領回，犯罪所生之危害尚非重大等一切情狀，量
    處如主文所示之刑。
據上論斷，應依刑事訴訟法第二百九十九條第一項前段，刑法第三百四十九條第二項
、第四十七條，罰金罰鍰提高標準條例第一條前段，判決如主
文。
中      華      民      國    八十九    年      六      月     三十     日
                                    臺灣高雄地方法院刑事庭
                                        法  官  陳淑卿
右正本證明與原本無異。
如不服本判決，應於判決送達後十日內，向本院提出上訴狀。
                                        書記官  陳朝宗
中      華      民      國    八十九    年      六      月     三十     日
附錄本判決論罪科刑之法條：
刑法第三百四十九條第二項
搬運、寄藏、故買贓物或為牙保者，處五年以下有期徒刑、拘役或科或併科一千元以
下罰金。


司法院資訊處製作；財團法人民間司法改革基金會備份。
